# 请教陈版，关于合并成本分配的问题。

提问人：EdwardGrieg 时间：2016-07-01 18:07:55
今天同事问我 :“在非同一控制下的企业合并中，对于被购买方在企业合并之前已经确认的 商誉 和 递延所得税项目，购买方在对企业合并成本进行分配、确认合并中取得可辨认资产和负债时不应予以考虑”这句话的含义。 我也觉得这句话怪的很，“被购买方在企业合并之前已经确认的 商誉 和 递延所得税项目”这些也是购买方买回来的呀，在对企业合并成本进行分配时怎们能“不予考虑呢”？ 望陈版解惑

回答人：chenyiwei
合并报表层面与该被购买方相关的的商誉和递延所得税资产／负债应根据购买日状况重新计算确定，所以在购买对价分摊时不考虑被购买方报表中原有的这些项目。

提问人：EdwardGrieg 时间：2016-07-01 22:30:42
我还是不大理解，这句话说明了“对于被购买方在企业合并之前已经确认的 商誉 和 递延所得税项目”。 假设A为被购买方，C为购买方，合并成本为1300. A在合并日前拥有B 100%有表决权的股份，A收购B时确认了商誉 100 ；合并日A确认存在递延所得税资产 50 。
合并日A可辨认资产、负债公允价值为 1000 ，所有资产、负债的公允价值为 1150 。(我认为“递延所得税资产/负债”应当是不可辨认的，这样想对么？）
在我看来，合并报表中在分配合并成本 1300 时（个别报表中以“长投”指代，不存在分配的问题），应当考虑B商誉 100 、A商誉 150 和递延所得税资产 50 （假定按照相关资产的原账面价值和公允价值相同）这些因素。否则便会高估相关可辨认资产的公允价值（即将相关不可辨认资产等公允价值分给了可辨认资产）。 还要请教您，我这么想哪里有问题呢？

回答人：chenyiwei
也可以理解为：在非同一控制下合并的购买日，本来就是按照被购买方所有资产、负债的公允价值对所取得的被购买方各项资产、负债进行初始确认，理论上不考虑任何资产、负债在被购买方自身报表中的原账面价值。